臺灣臺中地方法院刑事判決　　　　　　　　96年度訴字第79號
公　訴　人　臺灣臺中地方法院檢察署檢察官
被　　　告　丁○○
　　　　　　　　　　（另案於臺灣彰化看守所羈押）
選任辯護人　張崇哲律師
被　　　告　甲○○
　　　　　　辛○○
上列2人共同
選任辯護人　張仕融律師
被　　　告　乙○○　男　26歲.
　　　　　　　　　　身分證統一.
　　　　　　　　　　住台南縣麻.
上列被告因強盜等案件，經檢察官提起公訴（95年度偵字第6045
號），本院判決如下：
    主    文
丁○○共同連續犯強制罪，處有期徒刑伍月，如易科罰金，以銀
元參佰元即新台幣玖佰元折算壹日。
甲○○共同犯強制罪，處有期徒刑參月，如易科罰金，以銀元參
佰元即新台幣玖佰元折算壹日。被訴恐嚇取財部分無罪。
乙○○幫助犯強制罪，未遂，累犯，處拘役肆拾日，如易科罰金
，以銀元參佰元即新台幣玖佰元折算壹日。
辛○○無罪。
    犯罪事實及理由
壹、有罪部分
一、丁○○於民國（下同）94年4、5月間，依跳蚤雜誌之廣告，
    撥打庚○○持用之0000000000電話，向自稱「小陳」者購買
    冒用他人名義申租之SIM卡3張及偽造之身分證及駕駛執照各
    1 張，談妥SIM卡3張及證件2 張之價金分別為新台幣（下同
    ）5000元及50000元，並相約於某日晚上8時許，在台中市○○○路之OK便利超商對面車行前交易，由丁○○先行支付30
    000元及偽造證件所需之照片2張，待交付證件時再支付餘款
    25000 元，因丁○○當晚適要載女友戊○○去音樂餐廳上班
    （上班時間為晚上8 時30分），即載同女友先行前往上開約
    定地點，丁○○即交付30000元及照片2張予庚○○，並取得
    SIM卡3張，且庚○○言明待證件做好後再電話聯絡，因丁○○趕著要載女友去上班，而未測試SIM 卡，事後測試結果無
    法通話，且均未電話聯絡要交付證件，經丁○○撥打原先聯
    絡之電話也沒人接，丁○○不滿遭騙，事隔半個多月後，即
    於94年5月28日以其持用之另1個門號撥打上開電話給庚○○
    ，經接聽後自稱是「小李」要購買SIM 卡，相約在台中市○○○路與環中路口附近之薑母鴨店前見面交易，丁○○即以
    遭人騙錢要討回為由，邀甲○○及辛○○共同前往，94年5
    月29日凌晨1時許（起訴書誤植為1時10分許），甲○○駕駛
    其母所有之BO- 1092號自用小客車搭載丁○○及辛○○抵達
    上址後，見庚○○駕駛其妻丙○○所有之6232- HT號自用小
    客車已在現場，辛○○及丁○○即停車在該處等候，並由甲○○坐上庚○○之車副駕駛座，庚○○開車在附近繞行，並
    提供其所有之2支手機（序號000000000000000、0000000000
    00000）及欲販售之0000000000、0000000000號SIM卡供甲○○分別插卡測試，甲○○於同日凌晨1時11分34秒、1時08分
    39秒、1時13分53秒、1時20分06秒分別撥打辛○○持用之00
    00000000號電話測試，甲○○即以在車上等候之友人也要購
    買為由，叫庚○○將車開回原先約定地點，丁○○即坐上入
    庚○○所駕駛之自用小客車左後座，辛○○則開車跟隨在後
    ，庚○○駕車至台中市○○路○段860巷內，丁○○即問庚○○是否認識他，經庚○○答以：好像認識後，即以庚○○欠
    錢，要其還錢，並與甲○○共同基於使人行無義務之事及妨
    害人行使權利之犯意聯絡，命令庚○○交出皮包，其等見皮
    包內沒錢，即要求庚○○前往領錢歸還，庚○○熄火後欲取
    下鑰匙，並開啟車門欲下車逃逸，甲○○見狀即抓住庚○○
    拿鑰匙的手加以制止，並持庚○○置於車上之電擊棒（未扣
    案）電擊庚○○，丁○○則從後面抓住庚○○之衣領阻止其
    離去，庚○○乘機掙脫下車逃逸，丁○○及甲○○隨即下車
    追，跟隨在後不知情之辛○○亦下車查看，惟因庚○○大喊
    「搶劫」，丁○○及甲○○即返回停車處，由丁○○將庚○○的車開至台中市南屯區○○○街369 號前停放，並取走鑰
    匙，甲○○及辛○○則開車跟隨在後，而於丁○○將車停好
    後一同趨車離去。丙○○於同日獲悉其所有之自小客車遭丁○○開走，即主動撥打電話與丁○○聯絡，質問為何搶走車
    子，丁○○即承續上開使人行無義務之事之犯意，以丙○○
    之夫「小陳」欠錢為由，脅迫丙○○付款3 萬元，否則要將
    車子解體，丙○○要求一手交錢一手交貨，並約定在台中市
    ○○○路之潮港城餐廳門口見面，丁○○未依約前往，並以
    門號000000 000之電話與丙○○聯絡，告知車鑰匙放置地點
    ，並要求丙○○先行匯款後，再告知車子停放處所，丙○○
    憤而表示要報警處理，並掛上電話，丁○○隨即以電話詢問
    丙○○是否告知車子停放地點，即願意匯款，經丙○○應允
    後，即先行告知車子停放地點。而乙○○前因竊盜案件，經
    判處有期徒刑4月，於92年10月31日執行完畢，仍不知悔改
    ，可預見一般人收購金融機構帳戶之存摺、提款卡（含密碼
    ）使用，常與財產犯罪密切相關，且取得他人存摺之目的在
    於不法收取他人受騙款項，藉以逃避員警之查緝之用，竟因
    缺錢花用，即使收購帳戶者，持之作為犯罪使用亦不違背其
    本意，透過報紙廣告得知真實姓名、年籍均不詳之成年男子
    欲收購他人之存摺使用，即基於幫助他人犯罪之不確定故意
    ，於91年11月7日，在台中市火車站前，將其所有於同年月4
    日在彰銀中港分行開設之帳戶（帳號00000000000000000 ）
    存摺、提款卡（含密碼），以3千元之代價出售，嗣於94年5
    月29日8 時37分許，丁○○以簡訊指定丙○○將款項匯入乙○○所有之彰化商業銀行中港分行（下稱彰銀中港分行）之
    帳戶（帳號00000000000000000 ），惟丙○○依丁○○指示
    前往取車後，並未匯款至上開帳戶。
二、按現行刑事訴訟法為保障被告之反對詰問權，排除具有虛偽
    危險性之傳聞證據，以求實體真實之發見，於該法第159 條
    第1 項明定被告以外之人於審判外之言詞或書面陳述，除法
    律有規定者外，不得作為證據。而刑事訴訟法第159條之1至
    159條之4有傳聞法則之例外規定，且被告以外之人於審判外
    之陳述，雖不符前4 條之規定，而經當事人於審判程序同意
    作為證據，法院審酌該言詞陳述或書面陳述作成時之情況，
    認為適當者，亦得為證據；當事人、代理人或辯護人於法院
    調查證據時，知有第159條第1項不得為證據之情形，而未於
    言詞辯論終結前聲明異議者，視為有前項之同意，刑事訴訟
    法第159條之5定有明文。本件檢察官、被告並未就被告以外
    之人於審判外之陳述有所爭執，且迄於言詞辯論終結前，均
    未主張有刑事訴訟法第159條第1項不得為證據之情形，是應
    認已同意作為證據，且經本院審酌後，認無不適當之情形，
    應認均有證據能力，合先敘明。
三、訊據被告丁○○、甲○○固坦承於上開時、地與告訴人庚○○見面及庚○○棄車逃逸之事實，惟均矢口否認有何犯行，
    被告丁○○辯稱：是庚○○主動說身上沒有那麼多錢，要領
    錢返還，卻臨時持電擊棒攻擊伊與甲○○，但沒有電擊到，
    甲○○才抓住庚○○的手，庚○○即掙脫並下車逃逸，伊等
    在現場等候約半小時，見庚○○未回，才將庚○○的車開去
    停好，之後庚○○之妻即告訴人丙○○來電要求還車，伊才
    告知受其夫詐騙3萬元，須匯款3萬元至乙○○帳戶才還車，
    並未告知如不匯款要將車子解體，因伊向綽號「忠哥」買偽
    造證件要付3 萬元，「忠哥」要伊將款項匯入乙○○之帳戶
    ，伊才叫丙○○直接匯入該帳戶云云，辯護人則以：被告丁○○因見到94年4 月20日那期之跳蚤雜誌，向庚○○購買偽
    造之證件及SIM 卡，被告丁○○確實有付款，但偽造之證件
    未交付，而SIM 卡不能使用，庚○○雖指稱有遭電擊棒攻擊
    ，但未提出診斷證明書，且丙○○亦證稱被告丁○○以其夫
    欠錢為由，要求還錢才還車，本件純係民事債務糾紛云云置
    辯；被告甲○○則以：電擊棒是庚○○車上的，因庚○○拿
    電擊棒要電伊，伊才本能反應抓庚○○的手，庚○○立即開
    門下車逃逸云云，辯護人則以：被告甲○○是受被告丁○○
    之託，一同去討回被騙的錢，被告甲○○並未持電擊棒電庚○○，否則庚○○於警詢應會陳述遭電擊之事並顯示遭電擊
    的傷勢，庚○○的車是被告丁○○自行作主開走，被告甲○○還質問被告丁○○為何將車開走云云置辯。被告乙○○固
    坦承於上開時、地，將其所有彰銀中港分行之帳戶存摺、提
    款卡（含密碼），以3 千元之代價售予他人，惟矢口否認有
    何犯行，辯稱：伊因缺錢才出售帳戶，當時有問對方，對方
    表示是六合彩組頭要用的云云。經查：
  (一)94年4 月20日出刊之跳蚤雜誌上確有刊登小陳0000000000販
    賣手機、門號之廣告，而證人庚○○於94年3、4月間，有於
    跳蚤雜誌上刊登販售手機、門號之廣告，並刊登門號000000
    0000作為聯絡電話之事實，有該期跳蚤雜誌影本在卷可稽（
    見本院卷第104- 113頁），並經證人庚○○結證屬實（見本
    院卷第83- 86頁），而證人庚○○雖於本院結證稱：該門號
    係伊於94年3、4月間向「小陳」購買，並承作原先「小陳」
    從事之販賣手機、門號工作，並未與被告丁○○交易過等語
    ，惟被告丁○○於94年4、5月間晚上8 時許，確曾在台中市
    ○○○路oK便利超商對面之車行前與證人庚○○交易，當時
    證人戊○○坐於車內副駕駛座上，被告丁○○及證人庚○○
    則站在其右前方交易，並由被告丁○○交付3 萬元現金，當
    時交易處所之車行尚在營業中，且證人庚○○先抵達交易處
    所，證人戊○○有看到證人庚○○之面貌，事後聽被告丁○○是買電話卡（即SIM 卡），且未收到已付訂金之東西等情
    ，業據證人戊○○到庭結證明確（見本院卷第130- 135頁）
    ，核與被告丁○○證述之交易情節相符，佐以證人庚○○所
    為因向小陳購買上開門號，遂承作原先小陳從事之手機及門
    號之販賣工作之證述，實與常情有違，況且，證人庚○○就
    其係於94年3、4月間向「小陳」購得上開門號，並接替「小
    陳」承作販賣手機及門號之工作一節，並未提供任何證據供
    本院調查，而被害人與一般證人不同，其與被告處於絕對相
    反的立場，其陳述之目的，在使告受刑事訴追處罰，內容未
    必完全真實，證明力自較一般證人之陳述薄弱。故被害人縱
    立於證人地位而為指證及陳述，且其陳證、陳述無瑕疵可指
    ，仍不得作為有罪判決之唯一依據，應調查其他證據以察其
    是否與事實相符，亦即仍須有補強證據以擔保其指證、陳述
    之真實性，始得採為斷罪之依據，最高法院94年度台上字第
    3326號判決要旨可資參照。證人庚○○上開未與被告丁○○
    交易之證述，既有上開瑕疵可指，則證人戊○○之證言應與
    事實相符而值採信。檢察官雖於96年4 月20日審理時當庭提
    出上開交易處所之照片2 紙附卷，以現場並無燈光照明，而
    認證人戊○○指稱看清交易對方為證人庚○○之證言不實，
    檢察官雖陳稱係於96年4 月19日晚上10時前拍攝（見本院卷
    第148 頁），惟卷附之照片上並未顯示拍攝的時間，亦無從
    證明照片所示之情況與交易當時相符，自難執此而為不利被
    告之認定。是被告丁○○於本案發生前，確曾與證人庚○○
    交易而生糾紛之事實，堪以認定。
  (二)上開犯罪事實，業經證人庚○○、丙○○證述明確，復有00
    00000000、0000000000、手機序號000000000000000、00000
    00000、0000000000、0000000000 之通聯紀錄、彰銀中港分
    行94年6 月21日彰中港字第1189號函及所附之開戶資料在卷
    可稽，且被告丁○○、甲○○就其等以購買門號為由，而駕
    車前往約定地點與證人庚○○見面，先後坐上證人庚○○所
    駕駛之車子，要求證人庚○○還錢，於其棄車逃逸後，由被
    告丁○○將其車開至他處停放之事實，業經被告丁○○及甲○○於本院供承不諱，事後被告丁○○經證人丙○○要求還
    車時，以須匯款3 萬元至被告乙○○上開帳戶後，才還車一
    節，亦據被告丁○○於本院供述甚詳，而被告丁○○坐上證
    人庚○○所駕駛的車子後，有抓證人庚○○之肩膀，被告甲○○則抓住證人庚○○之手，要求庚○○還錢，被告丁○○
    並取下證人庚○○之車鑰匙，證人庚○○即開車門逃跑等情
    ，業據被告甲○○於偵訊時結證明確，被告丁○○及甲○○
    如未迫使證人庚○○還錢並前往提款，衡情證人庚○○應無
    棄車逃逸之理，且證人庚○○於94年5月30日製作第2次警詢
    筆錄時即指稱在其要逃走時遭電擊棒敲擊，此觀卷附之筆錄
    自明。又被告丁○○以遭證人庚○○騙錢為由，要求被告甲○○一同前往索債，已據被告2 人供承不諱，且被告丁○○
    與證人庚○○有債務糾紛，已如上述，則其等主觀上並無不
    法所有之意圖甚明。被告丁○○、甲○○見證人庚○○逃離
    現場後，竟將其車開至他處藏放，而妨害證人庚○○行使權
    利，其等有使人行無義務之事及妨害人行使權利之犯意聯絡
    及行為分擔至明。另被告丁○○以如不匯款，就要將車子解
    體為由，脅迫告訴人丙○○須匯款至其指定之帳戶之事實，
    業經證人丙○○證述明確，而被告丁○○明知其對告訴人丙○○並無任何債權可言，竟脅迫非債務人之告訴人丙○○匯
    款，其使人行無義務之事之犯行，堪以認定。綜上，被告丁○○、甲○○所為上開避重就輕之辯詞，顯不足採。
  (三)衡諸常情，一般人至金融機構如銀行、郵局等開戶，極為方
    便容易且迅速，若有使用金融存款帳戶之正當用途，自以使
    用其本人或可信賴之親友申請之帳戶，最為便利安全，苟非
    意圖以他人帳戶從事不法用途，並藉以逃避查緝，自無另行
    支付代價使用他人帳戶之理。被告乙○○係國中畢業，業據
    被告於警詢時供明在卷，且已成年，依一般人通常之知識、
    經驗，均應知悉任意提供自己帳戶予無信賴關係之他人使用
    ，易使他人藉該帳戶取得不法犯罪所得，並進而隱匿帳戶內
    資金之實際取得人之身分，被告乙○○對此自難諉為不知。
    況且，近來利用他人帳戶作為犯罪所得出入帳戶之犯罪類型
    層出不窮，並經媒體廣為披露，被告乙○○對此當無不知之
    理。其因缺錢花用而交付上開存摺、提款卡（含密碼）等物
    ，以獲取金錢，則被告乙○○對於所提供之上開帳戶存摺及
    提款卡（含密碼），將遭人作為強制所得財物匯入及提領之
    工具使用，應可預見，竟仍提供，顯見其對於帳戶供他人取
    得不法犯罪所得之用，亦不違背其本意，其有幫助犯強制罪
    之不確定故意甚明。
  (四)綜上所述，被告丁○○、甲○○、乙○○所為之辯解，顯係
    圖卸之詞，不足採信。本件事證明確，被告3 人之犯行堪以
    認定。
四、按被告行為後，刑法施行法增訂第1條之1，將罰金單位改為
    新台幣，並將刑法分則未經修正而條文定有罰金者，其罰金
    數額提高為30倍，惟因刑法第304 條規定罰金之單位為銀元
    ，與新台幣折算比例為3比1，復因罰金罰鍰提高標準條例第
    1 條之適用，罰金數額業已提高10倍，因而實際上所得科處
    罰金之總數，固未提高，惟刑法第33條第5 款業經修正，罰
    金最低額由銀元1元以上，修正為新台幣1千元以上，以百元
    計算之，因之其罰金之最低額業經修正為新台幣1 千元以上
    ，是修正後之規定並非較有利於行為人，依刑法第2條第1項
    前段規定，應適用行為時法。又被告行為後，刑法第56條連
    續犯之規定，業經刪除，並於95年7月1日起施行，經比較修
    正前、後之規定，修正後之規定，並非較有利於被告，依刑
    法第2條第1項前段，應適用行為時之規定。而刑法第41條第
    1 項亦同時修正公布及施行，將易科罰金折算之標準，由「
    得以1元以上3元以下折算1日」，提高為「得以新台幣1千元
    、2千元或3千元折算1 日」，而行為時之易科罰金折算標準
    ，修正前罰金罰鍰提高標準條例第2 條前段（現已刪除）規
    定，就其原定數額提高為100倍折算1日，則行為時之易科罰
    金折算標準，應以銀元300元折算1日，經折算為新台幣後，
    應以新台幣900元折算為1日。經比較修正前、後之規定，修
    正後之規定並未較有利於行為人，依刑法第2條第1項前段，
    應適用修正前規定，定其折算標準。
五、核被告丁○○、甲○○就告訴人庚○○所為，係犯刑法第30
    4條第1項之強制罪，其彼此間有犯意之聯絡及行為之分擔，
    為共同正犯。又被告丁○○、甲○○於車上迫使告訴人庚○○還錢，並於告訴人庚○○棄車逃逸後將其車開至他處藏放
    ，係於密接之時、地為之，為接續犯。被告丁○○就告訴人
    丙○○所為，係犯刑法第304條第2項、第1 項之強制未遂罪
    。其先後強制告訴人庚○○及丙○○之犯行，時間緊接，犯
    罪構成要件相同，顯係基於概括犯意反覆為之，為連續犯，
    應依修正前刑法第56條規定，論以一強制既遂罪，並依法加
    重其刑。被告乙○○提供上開帳戶供被告丁○○作為其犯強
    制罪之用，被告乙○○所為係屬強制罪構成要件以外之行為
    ，核其所為，係犯刑法第30條第1項、第304條第2項、第1項
    幫助強制未遂罪，爰依刑法第25條第2 項之規定減輕其刑。
    被告丁○○、甲○○係因告訴人庚○○與被告丁○○有債務
    糾紛，而為上述犯行，業經本院認定如上，難認其等主觀上
    有何不法所有之意圖，核與加重強盜及恐嚇取財罪之構成要
    件不符，公訴人認被告丁○○、甲○○就告訴人庚○○部分
    ，係犯加重強盜罪嫌，就告訴人丙○○部分，係犯恐嚇取財
    未遂罪嫌，被告乙○○係犯幫助恐嚇取財未遂罪嫌，容有誤
    會，惟此與起訴之社會基本事實同一，本院自應變更起訴法
    條並加以審理。又告訴人庚○○於案發時攜帶之易付卡5 張
    事後均已賣出，且車上之諾基亞3120型手機、皮包（內有證
    件及200 元舊鈔）均在事後取回之車駕駛座下方找到等情，
    業經告訴人庚○○於警詢陳述甚詳，而案發當天告訴人庚○○有提供門號0000000000、0000000000之SIM 卡及手機序號
    00000000000000供被告甲○○作測試，已如前述，且告訴人
    庚○○車上於案發時放置之手機、本票、手提包、現金2400
    元，遭被告取走一節，除告訴人庚○○之指訴外，並無其他
    證據足資證明，自難單憑告訴人庚○○片面之指訴，遽為不
    利被告之認定，公訴人認被告等人亦有取走告訴人庚○○之
    上開物品，容有誤會，附此敘明。又被告乙○○前因竊盜罪
    ，經判處有期徒刑4 月確定，並於92年10月31日執行完畢，
    有臺灣高等法院被告前案紀錄表在卷可憑，其於有期徒刑執
    行完畢後，5 年內故意再犯有期徒刑以上刑之本罪，為累犯
    ，應依法加重其刑，並先加後減之。爰審酌被告丁○○、甲○○僅因債務糾紛，不思圖合法途徑實現債權，被告乙○○
    僅因缺錢，而提供帳戶予他人使用，助長犯罪及犯罪之手段
    、所生之危害暨犯後否認犯行，態度不佳等一切情狀，分別
    量處如主文所示之刑，並諭知易科罰金之折算標準。
貳、無罪部分
一、公訴意旨略以：被告辛○○與被告丁○○、甲○○共同基於
    意圖為自己不法所有之強盜犯意聯絡，於94年5月29日凌晨1
    時10分許，以購買手機及易付卡為由，約告訴人庚○○至台
    中市○○○路與環中路口附近之薑母鴨店前見面，庚○○駕
    駛6232- HT號車子前來後，被告丁○○、甲○○坐上庚○○
    駕駛之車子後，被告辛○○跟隨在後，庚○○駕車行駛至台
    中市○○路○段860巷6 號之巷子內，被告甲○○及丁○○在
    車內各自抓住庚○○的手部及肩膀，並由被告甲○○持原放
    在庚○○車內而客觀上足供兇器使用之電擊棒電擊庚○○，
    命庚○○交出現金並陪同至提款機領款，至使庚○○不能抗
    拒，取走該車鑰匙及其所有之手機、本票、手提包、現金24
    00元，庚○○乘隙開車門棄車逃逸，被告辛○○見狀立即下
    車圍堵庚○○，庚○○遂朝反方向逃逸，被告丁○○即駕駛
    6232-HT號車子至台中市南屯區○○○街369號前停放，被告
    甲○○則駕車搭載被告辛○○跟隨在後，並搭載被告丁○○
    離開。被告甲○○、辛○○與丁○○另行基於恐嚇取財之犯
    意聯絡，由丁○○撥打電話與庚○○之妻即告訴人丙○○聯
    繫，向丙○○嚇稱須匯款3 萬元，否則要將車子解體，並以
    手機傳簡訊要求將款項匯入被告乙○○之帳戶，而事後丙○○並未匯款，因認被告辛○○涉犯加重強盜罪嫌，被告辛○○、甲○○涉犯恐嚇取財未遂罪嫌。
二、按犯罪事實應依證據認定之，無證據不得認定犯罪事實；不
    能證明被告犯罪者，應諭知無罪之判決，刑事訴訟法第154
    條第2項、第301條第1 項前段分別定有明文。又事實之認定
    ，應憑證據，如未能發現相當證據，或證據不足以證明，自
    不能以推測或擬制之方法，為裁判基礎（最高法院40年台上
    字第86號判例意旨參照）。且認定犯罪事實所憑之證據，雖
    不以直接證據為限，間接證據亦包括在內；然而無論直接或
    間接證據，其為訴訟上之證明，須於通常一般之人均不致有
    所懷疑，而得確信其為真實之程度者，始得據為有罪之認定
    ，若其關於被告是否犯罪之證明未達此程度，而有合理性之
    懷疑存在時，致使無形成有罪之確信，依罪證有疑，利於被
    告之證據法則，即不得遽為不利被告之認定（最高法院76年
    台上字第4986號判例意旨參照）。
三、訊據被告辛○○、甲○○均堅決否認有何上開犯行，被告辛○○辯稱：因被告丁○○表示遭人騙錢，才一同前往，當被
    告丁○○及甲○○坐上庚○○所駕駛之車後，伊開被告甲○○的車子跟在後面，至台中市○○路○段860巷6 號巷子時，
    過沒多久，看到庚○○從車子出來，伊沒有追也沒堵住告訴
    人之去路，因被告甲○○在車上以庚○○交付之SIM 卡撥打
    伊持用之0000000000作測試，伊持用之該門號才與00000000
    00有通聯紀錄，並非強取庚○○之手機之後聯絡的，事後係
    被告丁○○自行決定將庚○○的車開走，伊也不知被告丁○○有要求丙○○匯款之事等語，辯護人則以：被告辛○○是
    因聽被告丁○○說庚○○欠他錢，要向庚○○討債才一同前
    往，到現場後一直在車上等候，對於車上的被告丁○○、甲○○及庚○○發生之事並不清楚，至南屯路時，見庚○○下
    車，才下車查看發生何事，並非要對庚○○有何強制行為等
    語置辯；被告甲○○辯稱：伊在庚○○車上有以其提供的SI
    M卡及手機，撥打被告辛○○之手機門號0000000000 作測試
    ，被告丁○○將庚○○之車開去他處停好後，伊即開車載被
    告丁○○、辛○○回家，不知事後發生何事等語，辯護人則
    以：被告甲○○是受被告丁○○之託，要去討回庚○○騙被
    告丁○○的錢，才一同前往，對於之後被告丁○○與丙○○
    連繫的事，並不知情等語置辯。而公訴人認被告辛○○、甲○○涉犯上開犯行，無非以證人庚○○、丙○○之證述、被
    告甲○○、辛○○於偵訊之證述、手機序號為000000000000
    00 0及0000000000之通聯紀錄等資為依據。惟查，刑法上之
    強盜及恐嚇取財罪，以有為自己或第三人不法所有之意圖為
    構成要件之一，被告丁○○與告訴人庚○○確因交易而有債
    務糾紛，已詳如上述，難認被告辛○○、甲○○陪同被告前
    往討債，有何不法所有之意圖，即無成立加重強盜罪及恐嚇
    取財罪之可能。次查，證人庚○○駕車前往上開約定地點時
    ，只有被告甲○○及丁○○先後上車，被告辛○○並未隨同
    上車，且被告辛○○於被告丁○○上車後，僅開車跟在證人
    庚○○所駕駛的車子後面，而證人庚○○開車門下車時，被
    告辛○○雖有下車，但只跑了2 步就停下，並未繼續追證人
    庚○○，應是下車了解發生何事，被告甲○○上車後，有拿
    電話卡2至4張供其測試，也有提供手機讓其插卡測試，測試
    時有撥通電話，但不知是打給何人等情，業經證人庚○○於
    本院證述甚詳（見本院卷第83- 88頁）。而被告甲○○於證
    人庚○○車上，有以證人庚○○提供之手機（序號00000000
    0000000、000000000000000）及門號0000000000、00000000
    00之SIM卡，撥打被告辛○○持用之門號0000000000 作測試
    一節，亦經被告甲○○供述甚詳，核與證人庚○○證述情節
    相符，復有上開通聯紀錄在卷可參，則被告辛○○與證人庚○○所有之手機、SIM 卡與上開門號之通聯紀錄，係被告甲○○、丁○○為試測證人庚○○販售之SIM 卡、手機能否使
    用，經證人庚○○同意交付後所為之事實，足堪認定。公訴
    人以證人庚○○所有手機（序號000000000000000）於94年5
    月29日淩晨1 時11時17秒曾經被告丁○○以其向案外人鄭協
    儒購買之門號0000000000之SIM卡插入使用，於同日1時12分
    17秒亦有插入證人庚○○持用之門號0000000000之SIM 卡使
    用，而門號0000000000之SIM上於同日1 時13分53秒至1時14
    分30秒亦有與門號0000000000之SIM 卡連絡之通聯紀錄，認
    係證人庚○○手機遭被告丁○○取走後與被告辛○○連絡之
    用，而以上開通聯紀錄作為不利被告認定，容有未洽，是被
    告辛○○就證人庚○○於車上與被告丁○○、甲○○發生之
    情事，是否知情並非無疑。末查，證人丙○○係撥打被告丁○○持用之門號0000000000聯絡還車事宜，被告丁○○亦以
    該門號傳簡訊告知證人丙○○匯款之帳戶等情，業經證人丙○○證述明確，復有門號0000000000之通聯紀錄在卷可稽，
    亦據被告丁○○供承不諱，則匯款交車事宜係由被告丁○○
    與證人丙○○連絡，堪以認定。綜上可知，被告辛○○、甲○○所為之辯解，尚非虛妄。依刑事訴訟法第161條第1項之
    規定，檢察官就被告犯罪事實應負舉證責任，並指出證明之
    方法，對於其所訴之被告犯罪事實，應負提出證據及說服之
    實質舉證責任，倘所提出之證據不足為被告有罪之積極證明
    ，或其闡明之證明方法無從說服法官以形成被告有罪之心證
    ，基於無罪推定之原則，自應為被告無罪之諭知。被告辛○○就被告甲○○、丁○○對告訴人庚○○所為之犯行，及被
    告辛○○、甲○○就被告丁○○對告訴人丙○○所為之犯行
    ，有無犯意之聯絡及行為之分擔，既存有合理懷疑，而致本
    院無法形成被告有罪之確切心證，自屬不能證明被告辛○○
    、甲○○犯罪，應為無罪之諭知。
據上論斷，依刑事訴訟法第299條第1項前段、第301條第1項、第
300條，刑法第2條第1項、第28條、第30條第1項、第2 項、第56
條（修正前）、第304條第1項、第2項、第47條、第41條第1項前
段（修正前）、第33條第5 款（修正前），罰金罰鍰提高標準條
例第1條前段、第2條（修正前），判決如主文。
本案經檢察官己○○到庭執行職務
中　　華　　民　　國　　 96 　年　　 5 　月　 　4   　日
                  刑事第八庭  審判長法  官  林慧英
                                    法  官  賴恭利
                                    法  官  陳慧珊
上正本證明與原本無異。
如不服本判決，應於送達後10日內向本院提出上訴狀（須附繕本
），上訴於臺灣高等法院臺中分院。
                                    書記官  廖碩薇
中　　華　　民　　國　　 96 　年　　 5 　月　 　4   　日
附錄論罪科刑法條
刑法第339條第1項
意圖為自己或第3人不法之所有，以詐術使人將本人或第3人之物
交付者，處五年以下有期徒刑、拘役或科或併科1000元以下罰金
。
